【裁判字號】    97,訴,1742
【裁判日期】    971031
【裁判案由】    毒品危害防制條例
【裁判全文】
臺灣臺北地方法院刑事判決              97年度訴字第1742號
公  訴  人  臺灣臺北地方法院檢察署檢察官
被      告  甲○○
上列被告因毒品危害防制條例案件，經檢察官提起公訴（97年度
毒偵字第2700號），被告於本院準備程序進行中，就被訴事實為
有罪之陳述，經本院告知簡式審判程序意旨，並聽取公訴人及被
告之意見後，本院合議庭裁定依簡式審判程序審理，判決如下：
    主    文
甲○○施用第一級毒品，累犯，處有期徒刑柒月；扣案之注射針
筒參支、挖勺貳支均沒收。又施用第二級毒品，累犯，處有期徒
刑肆月。應執行有期徒刑拾月；扣案之注射針筒參支、挖勺貳支
均沒收。
    犯罪事實
一、甲○○前因槍砲彈藥刀械管制條例案件，經本院以94年度訴
    緝字第127 號判決判處有期徒刑1 年6 月（併科罰金新臺幣
    8 萬元）確定；又於94年間，因施用毒品案件，經本院以94
    年度簡字第1155號判決判處有期徒刑4 月確定；再因詐欺案
    件，經本院以94年度易字第2014號判決判處有期徒刑4 月確
    定；該3 罪有期徒刑部分定應執行2 年，甫於民國96年6 月
    30日縮刑期滿執行完畢。
二、又甲○○曾因施用毒品案件，經本院裁定施以觀察勒戒之處
    分，於91年1 月30日因無繼續施用傾向釋放出所，後於5 年
    內之94年間已有前揭施用毒品判刑確定之紀錄。竟仍未戒除
    毒癮，而分別基於施用第一、二級毒品之犯意，於97年8 月
    4 日晚上某時，在其位於臺北市○○區○○路12號3 樓之住
    處內，分別施用第一級毒品海洛因及第二級毒品甲基安非他
    命各1 次。嗣於翌日（5 日）上午8 時20分許，為警持搜索
    票在該住處內查獲，並扣得其所有供（但非專供）其施用海
    洛因所用之注射針筒3 支、挖勺2 支，後經採集尿液檢驗，
    始知上情。
三、案經臺北市政府警察局文山第二分局報請臺灣臺北地方法院
    檢察署檢察官偵查起訴。
    理    由
一、程序部分：本件被告甲○○所犯係死刑、無期徒刑或最輕本
    刑為3 年以上有期徒刑以外之罪，其於準備程序中就被訴事
    實為有罪之陳述，經本院告知簡式審判程序之旨，並聽取當
    事人意見後，經本院合議庭依刑事訴訟法第273 條之1 第1
    項規定裁定由受命法官獨任進行簡式審判程序，合先敘明。
二、上開事實，業據被告於本院97年10月13日之準備及審理程序
    中坦承不諱，且被告此次驗尿結果，就安非他命類（安非他
    命、甲基安非他命）及鴉片類（嗎啡、可待因）確均呈現陽
    性反應，檢體編號核亦無誤，此有台灣尖端先進生技醫藥股
    份有限公司濫用藥物檢驗報告及尿液檢體委驗單（編號：01
    1919號）各1 件存卷可查，另有扣案之注射針筒3 支、挖勺
    2 支為憑，且有搜索票、搜索扣押筆錄等件在卷可稽，堪認
    被告確於上開時、地，有施用第一級毒品海洛因及第二級毒
    品甲基安非他命各1 次之行為，則被告上開於本院之任意性
    自白核與事實相符而可採信，本案事證已臻明確，其犯行堪
    以認定；又查被告於91年1 月30日觀察勒戒執行完畢釋放出
    所後，5 年內已經再犯施用毒品之罪，且業經依法追訴處罰
    （詳如犯罪事實欄「二、」所述），此有臺灣高等法院被告
    前案紀錄表1 件在卷可參，縱其本次施用毒品之時間（97年
    8 月4 日）在該次觀察勒戒執行完畢釋放5 年之後，仍應依
    法追訴處罰。
三、核被告所為，係犯毒品危害防制條例第10條第1 項之施用第
    一級毒品罪及同條第2 項之施用第二級毒品罪。被告所犯上
    開2 罪，犯意個別，罪名不同，自應分論併罰。又查被告前
    因槍砲彈藥刀械管制條例案件，經本院以94年度訴緝字第12
    7 號判決判處有期徒刑1 年6 月（併科罰金新臺幣8 萬元）
    確定；又因施用毒品案件，經本院以94年度簡字第1155號判
    決判處有期徒刑4 月確定；再因詐欺案件，經本院以94年度
    易字第2014號判決判處有期徒刑4 月確定；該3 罪有期徒刑
    部分定應執行2 年，於96年6 月30日縮刑期滿執行完畢，此
    有臺灣高等法院被告前案紀錄表1 份可按，其於5 年內故意
    再犯本件最重本刑為有期徒刑以上之罪，為累犯，應依刑法
    第47條第1 項之規定加重其刑。爰審酌被告犯後雖於本院審
    理中坦承犯行，態度尚可，然前已有多次施用毒品之前案紀
    錄，仍未能戒除毒癮復行施用，暨被告其他素行、生活狀況
    、犯罪情節等一切情狀，兼參酌公訴檢察官對科刑範圍所表
    示之意見，爰分別量處如主文所示之刑，並定其應執行之刑
    。末扣案之注射針筒3 支、挖勺2 支，均為被告所有，迭據
    其供述甚詳，雖非專供施用第一級毒品之器具，但仍係供其
    犯罪所用之物，是依刑法第38條第1 項第2 款併予宣告沒收
    ；至於扣案之分裝袋55個，核其性質顯與本案無關，不另諭
    知沒收，附此敘明。
據上論斷，應依刑事訴訟法第273 條之1 第1 項、第299 條第1
項前段，毒品危害防制條例第10條第1 項、第2 項，刑法第11條
前段、第51條第5 款、第38條第1 項第2 款，判決如主文。
本案經檢察官林冠佑到庭執行職務。
中    華    民    國    97    年    10    月    31    日
                  刑事第五庭  法  官  吳勇毅
以上正本證明與原本無異。
如不服本判決，應於判決送達後10日內向本院提出上訴狀（應附
繕本），其未敘述上訴理由者，應於上訴期間屆滿後20日內補提
理由書狀於本院。
                              書記官  游秀珠
中    華    民    國    97    年    10    月    31    日
附錄本案論罪科刑法條全文：
毒品危害防制條例第10條
施用第一級毒品者，處 6 月以上 5 年以下有期徒刑。
施用第二級毒品者，處 3 年以下有期徒刑。


司法院資訊處製作；財團法人民間司法改革基金會備份。
